# 关于投资性主体购买银行理财产品。

提问人：WindstormR 时间：2020-06-11 10:27:00
请问一家投资性主体因为业务性质，将以前年度发送的投资项目均划分以公允价值计量且其变动的金融资产并移至非流动资产项下列示。本年新购买一年内到期的银行理财产品，浮动收益，同样列示在以公允价值计量且其变动的金融资产，但要求单独划分在流动资产，这样报表中在流动资产以及非流动资产各出现以公允价值计量且其变动的金融资产，是否可行？ 谢谢

回答人：chenyiwei
可以。“以公允价值计量且其变动计入损益”是金融资产从确认和计量角度的分类；流动/非流动分类则是从其列报的角度所作的分类之一，两者并不矛盾。